【裁判字號】    95,訴,1001
【裁判日期】    950710
【裁判案由】    返還消費借貸款
【裁判全文】
臺灣板橋地方法院民事判決              95年度訴字第1001號
原      告  臺灣中小企業銀行股份有限公司
法定代理人  丁○○
訴訟代理人  丙○○
被      告  甲○○
            乙○○
上列當事人間請求返還消費借貸款事件，經本院於民國95年6 月
26日言詞辯論終結，判決如下：
    主  文
被告甲○○應給付原告新臺幣伍萬肆仟貳佰貳拾肆元，及其中本
金新臺幣伍萬貳仟玖佰捌拾玖元自民國九十五年五月八日起至清
償日止，按年息百分之十七計算之遲延利息，與自民國九十五年
五月八日起至清償日止，按上開約定利率百分之二十計算之違約
金。
被告甲○○、乙○○應連帶給付原告新臺幣壹佰肆拾陸萬仟貳
佰壹拾捌元，及自民國九十五年二月十六日起至清償日止，按年
息百分之三點○三計算之遲延利息，與自民國九十五年三月十七
日起至清償日止，其逾期在六個月以內者，按上開利率百分之十
，逾期超過六個月以上者，按上開利率百分之二十加計之違約金
。
被告甲○○、乙○○應連帶給付原告新臺幣壹佰玖拾陸萬捌仟
伍佰零陸元，及自民國九十四年十一月十六日起至清償日止，按
年息百分之四點五計算之遲延利息，與自民國九十四年十二月十
七日起至清償日止，其逾期在六個月以內者，按上開利率百分之
十，逾期超過六個月以上者，按上開利率百分之二十加計之違約
金。
被告甲○○、乙○○應連帶給付原告新臺幣肆拾陸萬柒仟肆
佰拾柒元，及自民國九十四年十一月二十二日起至清償日止，
按年息百分之一二點一二五計算之遲延利息，與自民國九十四年
十二月二十三日起至清償日止，其逾期在六個月以內者，按上開
利率百分之十，逾期超過六個月以上者，按上開利率百分之二十
加計之違約金。
訴訟費用由被告甲○○負擔千分之十四，餘由被告甲○○、乙○
○連帶負擔。
本判決第一項得假執行；但被告甲○○如於執行標的物拍定、變
賣或物之交付前，以新臺幣伍萬肆仟貳佰貳拾肆元為原告預供擔
保，或將請求標的物提存，得免為假執行。
本判決第二項於原告以新臺幣肆拾捌萬捌仟元為被告甲○○、乙
○○供擔保後，得假執行；但被告甲○○、乙○○如於執行標的
物拍定、變賣或物之交付前，以新臺幣壹佰肆拾陸萬仟貳佰壹
拾捌元為原告預供擔保，或將請求標的物提存，得免為假執行。
本判決第三項於原告以新臺幣陸拾伍萬柒仟元為被告甲○○、乙
○○供擔保後，得假執行；但被告甲○○、乙○○如於執行標的
物拍定、變賣或物之交付前，以新臺幣壹佰玖拾陸萬捌仟伍佰零
陸元為原告預供擔保，或將請求標的物提存，得免為假執行。
本判決第四項得假執行；但被告甲○○、乙○○如於執行標的物
拍定、變賣或物之交付前，以新臺幣肆拾陸萬柒仟肆佰拾柒元
為原告預供擔保，或將請求標的物提存，得免為假執行。
   事實及理由
一、程序方面：
  (一)按訴狀送達後，原告不得將原訴變更或追加他訴，但擴張或
    減縮應受判決事項之聲明者，不在此限，民事訴訟法第255
    條第1 項第3 款定有明文。本件原告起訴時，原聲明第一項
    就違約金部分，本係請求自民國94年5 月8 日起至清償日止
    ，按月計付逾期手續費新臺幣（下同）600 元。嗣於95年6
    月26日本院言詞辯論程序時，將其原聲明第一項有關違約金
    部分，減縮為自95年5 月8 日起至清償日止，按約定利率（
    即年息17％）之20％計算，此係減縮應受判決事項之聲明，
    依上說明，於法並無不合，自應准許。
  (二)本件被告甲○○、乙○○均未於言詞辯論期日到場，核皆無
    民事訴訟法第386 條各款所列情形，爰依原告之聲請，由其
    一造辯論而為判決，以上均合先敘明。
二、原告起訴主張：
  (一)緣被告甲○○持有向原告申請之國際信用卡（卡號：000000
    0000000000），額度為150,000 元，約定每月消費帳款應於
    所定繳款期日或存入帳戶備扣。惟至95年1 月7 日結帳日止
    ，被告甲○○未於規定期限繳納最低應繳金額，依信用卡約
    定條款第21條規定，即喪失期限利益，應一次清償應付帳款
    ，並依上開約定條款第15條規定，對被告甲○○未按期給付
    原告各項帳款時，應於各筆帳款結帳日（每月7 日）之次日
    起，就該帳款之餘額以年息17％計算遲延利息至該筆帳款結
    清之日止；未於每月繳款截止日前付清當期最低應繳金額或
    遲誤繳款期限時，延滯第1 個月按月計付逾期手續費（即違
    約金）100 元，第2 個月計付300 元，第3 個月（含）以上
    每月計付600 元。而被告甲○○目前尚欠54,224元，及其中
    本金52,989元自95年5 月8 日起至清償日止，按年息17％計
    算之遲延利息，並自95年5 月8 日起至清償日止，按月計付
    逾期手續費600 元未為清償（惟此部分僅請求依上開約定利
    率之20％計算）。
  (二)被告甲○○於88年5 月10日邀同被告乙○○為連帶保證人與
    原告簽訂借據及授信約定書，據以借款2,000,000 元，約定
    借款期間自88年6 月16日起至108 年6 月16日止，自88 年7
    月16日起按月平均攤還本息，共分240 期，借款利率按郵局
    一年期定期儲蓄存款機動利率加1 個百分點計付（政府補貼
    0.85％，若不補貼即恢復加計1 ％），目前為年息3.03％計
    息。詎料，渠等於借款後，即不依約履行清償，該債務應即
    視為全部到期，目前尚欠本金1,463,218 元，及自95年2 月
    16日起至清償日止，按年息3.03％計算之遲延利息，並自95
    年3 月17日起至清償日止，其逾期在6 個月以內者，按上開
    利率10％，逾期6 個月以上者，按上開利率20％加計違約金
    未為清償；另被告甲○○又於同日邀同被告乙○○為連帶保
    證人，與原告簽立借據，據以借款2,170,000 元，約定借款
    期間自88年6 月16日起至118 年6 月16日止，自88年7 月16
    日起按月平均攤還本息，共分360 期，借款利率原按年息8.
    1 ％計息，後於93年4 月6 日與原告簽立契據增補條款契約
    ，更為自94年4 月22日起，按本行定儲利率指數加2. 48 ％
    （目前為4.5 ％）計算。詎料渠等於借款後亦不依約履行清
    償，該債務亦即視為全部到期，目前尚欠本金1,968,506 元
    ，及自94年11月16日起至清償日止，按年息4.5 ％計算之遲
    延利息，並自95年12月17日起至清償日止，其逾期在6 個月
    以內者，按上開利率10％，逾期超過6 個月以上者按上開利
    率20％加計之違約金未為清償。
  (三)被告甲○○再於91年11月18日邀同被告乙○○為連帶保證人
    與原告簽立借據，據以借款700,000 元，約定借款期間自91
    年11月22日起至98年11月22日止，自91年12月22日起開始按
    月平均攤還本息，共分84期，借款利率按本行基本放款利率
    加3.802 ％（即年息12.125％）計息。詎料被告甲○○借款
    後即不依約履行清償，該債務即視為全部到期，目前尚欠本
    金467,437 元，及自94年11月22日起至清償日止，按年息12
    .125 ％ 計算之遲延利息，並自94年12月23日起至清償日止
    ，其逾期在6 個月以內者，按上開利率10％，逾期超過6 個
    月以上者，按上開利率20％加計違約金未為清償。
  (四)以上四筆債務均未經清償。為此，爰依消費借貸及連帶保證
    之法律關係提起本件訴訟等語，並聲明求為判決：如主文第
    1 項、第2 項、第3 項、第4 項所示；及就其中如主文第2
    項、第3 項所示部分，陳明願供擔保請准宣告假執行。
三、被告經合法通知，均未於言詞辯論期日到場，亦未提出書狀
    作何聲明或陳述。
四、原告主張之前揭事實，業據提出與所述相符之國際信用卡申
    請書、信用卡約定條款、契據增補條款契約各1 份、借據暨
    授信約定書3 份、繳款明細、利率變動表等為證。又被告經
    合法通知均未於言詞辯論期日到場，亦未提出任何書狀爭執
    或否認原告之主張，依民事訴訟法第280 條第3 項前段準用
    同條第1 項規定，即應視同自認原告之主張，是原告前述主
    張之事實，堪信為真實。
五、從而，原告依據消費借貸及連帶保證之法律關係，請求被告
    甲○○給付54,224元，及如主文第1 項所示之利息、違約金
    ；被告甲○○、乙○○應連帶給付3,899,161 元，及各如主
    文第2 項、第3 項、第4 項所示之利息、違約金，均屬於法
    有據，為有理由，應予准許。
六、又原告請求如主文第1 項、第4 項所示部分，係屬所命給付
    之金額未逾500,000 元者，應依職權宣告假執行，並依職權
    宣告被告甲○○得供擔保免為假執行；另原告就前揭主文所
    示第2 項、第3 項請求部分，陳明願供擔保，請求宣告假執
    行，經核於法亦無不合，爰分別酌定相當之擔保金額准許之
    ，並依職權宣告被告甲○○、乙○○得供擔保免為假執行。
七、結論：本件原告之訴為有理由，依民事訴訟法第385 條第1
    項前段、第78條、第85條第2 項、第389 條第1 項第5 款、
    第390 條、第392 條，判決如主文。
中    華    民    國    95    年    7     月    10    日
                  民事第一庭法  官  黃若美
以上正本係照原本作成。
如對本判決上訴，須於判決送達後20日內向本院提出上訴狀。
中    華    民    國    95    年    7     月    10    日
                            書記官  傅明華


司法院資訊處製作；財團法人民間司法改革基金會備份。
